---
title: "My Report"
date: today
author: Ting-Hsuan CHU
format:
 pdf:
    include-in-header:
      - text: |
         \usepackage{setspace,relsize}
         \usepackage{setspace}
         \usepackage{relsize}
    
mainfont: "Microsoft JhengHei UI"
toc: true

---


# Summary Staistic  

```{r}
#| output: asis
library(extrafont)
library(Hmisc)
library(palmerpenguins)
latex(describe(penguins_raw), file = "", caption.placement = "top")
```



# Table 1  

```{r}
#| warning: false
library(table1)
summary(penguins_raw)
# help(table1)
```

# Missing Values

```{r}
#| output: asis
library(Hmisc)
library(DataExplorer)
```

```{r}
plot_missing(penguins_raw)
```

# After deleting Missing Value
```{r}
clean_Penguins <- na.omit(penguins_raw)
summary(clean_Penguins)
clean_Penguins$Sex <- as.factor(clean_Penguins$Sex)
clean_Penguins$Stage <- as.factor(clean_Penguins$Stage)
str(clean_Penguins)
table1(~ Species+`Culmen Length (mm)`+Island| Sex, data=clean_Penguins)
```
# Descriptive statistics
```{r}
barplot(table(clean_Penguins$Island), main = "Bar Plot", col = "skyblue", xlab = "Island", ylab = "Frequency")
barplot(table(clean_Penguins$Sex), main = "Bar Plot", col = "orange", xlab = "Sex", ylab = "Frequency")
barplot(table(clean_Penguins$Species),space =1, main = "Bar Plot", col = "lightpink", xlab = "Species", ylab = "Frequency")
```


```{r}
hist(clean_Penguins$`Culmen Length (mm)`, main = "Histogram", xlab = "Culmen Length (mm)", col = "lightblue", border = "black")
hist(clean_Penguins$`Culmen Depth (mm)`, main = "Histogram", xlab = "Culmen Depth (mm)", col = "lightblue", border = "black")
hist(clean_Penguins$`Body Mass (g)`, main = "Histogram", xlab = "Body Mass (g)", col = "lightblue", border = "black")
hist(clean_Penguins$`Flipper Length (mm)`, main = "Histogram", xlab = "Flipper Length (mm)", col = "lightblue", border = "black")
```

```{r}
plot(clean_Penguins$Sex, clean_Penguins$`Body Mass (g)`, main = "Scatter Plot", xlab = "Sex", ylab = "Body Mass", col = "lightblue", pch = 19)
#plot(clean_Penguins$`Culmen Length (mm)`, clean_Penguins$`Body Mass (g)`, main = "Scatter Plot", xlab = "Culmen Length (mm)", ylab = "Body Mass", col = "lightblue", pch = 19)
#plot(clean_Penguins$`Culmen Depth (mm)`, clean_Penguins$`Body Mass (g)`, main = "Scatter Plot", xlab = "Culmen Depth (mm)", ylab = "Body Mass", col = "lightblue", pch = 19)
#plot(clean_Penguins$`Flipper Length (mm)`, clean_Penguins$`Body Mass (g)`, main = "Scatter Plot", xlab = "Flipper Length (mm)", ylab = "Body Mass", col = "lightblue", pch = 19)
library(ggplot2)
data1 <- data.frame(
  x = clean_Penguins$`Flipper Length (mm)`,
  y = clean_Penguins$`Body Mass (g)`,
  category = clean_Penguins$Sex
)
data2 <- data.frame(
  x = clean_Penguins$`Culmen Depth (mm)`,
  y = clean_Penguins$`Body Mass (g)`,
  category = clean_Penguins$Sex
)
data3 <- data.frame(
  x = clean_Penguins$`Culmen Length (mm)`,
  y = clean_Penguins$`Body Mass (g)`,
  category = clean_Penguins$Sex
)
ggplot(data1, aes(x = x, y = y, color = category)) +
  geom_point() +
  labs(title = "Scatter Plot by Category", x = "Flipper Length (mm)`", y = "Body Mass (g)") +
  theme_minimal()
ggplot(data2, aes(x = x, y = y, color = category)) +
  geom_point() +
  labs(title = "Scatter Plot by Category", x = "Culmen Depth (mm)`", y = "Body Mass (g)") +
  theme_minimal()
ggplot(data3, aes(x = x, y = y, color = category)) +
  geom_point() +
  labs(title = "Scatter Plot by Category", x = "Culmen Length (mm)`", y = "Body Mass (g)") +
  theme_minimal()
```

```{r}
colnames(clean_Penguins)
clean_Penguins_numeric <- clean_Penguins[, c(10,11,12,13,15,16)]
cor_matrix <- cor(clean_Penguins_numeric, use = "complete.obs")
print(cor_matrix)
#從correlation表格看出，Flipper Length和Body Mass有高度相關，
#其次為Culmen Depth和Delta 15 N，Delta 15 N和Delta 13 N，這三個的相關性都有大於0.6以上
```



# Shapiro-Wilk normality test
```{r}
x1<- as.numeric(unlist(clean_Penguins_numeric[, 4]))
y1 <- as.numeric(unlist(clean_Penguins_numeric[, 3]))
shapiro_test1 <- shapiro.test(x1)
shapiro_test2 <- shapiro.test(y1)
print(shapiro_test1)
print(shapiro_test2)
```
Shapiro-wilk normality test的虛無假設為來自常態分配，
第一個test檢定Body Mass可以發現，
在設定alpha=0.05下，
其p-value=0.027<0.05,reject 虛無假設，
意味著Body Mass不是來自常態分配，
而從上面的histogram也可以看出其分配有右偏的情形。
第二個test檢定Flipper Length (mm)可以發現，
在設定alpha=0.05下，
其p-value=0.27>0.05,do not reject 虛無假設，
意味著Flipper Length來自常態分配，
而從上面的histogram也可以看出其趨勢量集中在中間的情形。

# Pearson's product-moment correlation
```{r}
# 計算相關係數並進行檢定
cor_test_result <- cor.test(x1, y1)
print(cor_test_result)

```
對照上面的correlaton plot，結果相同


# Pearson's Chi-squared test
```{r}
table_data <- table(clean_Penguins$Sex, clean_Penguins$Island)
chisq_result <- chisq.test(table_data)
print(chisq_result)

table_data <- table(clean_Penguins$Species, clean_Penguins$Island)
chisq_result <- chisq.test(table_data)
print(chisq_result)

```

Chi-squared test的虛無假設為兩變數獨立(不相關)，
第一個test檢定Sex和Island可以發現，
在設定alpha=0.05下，其p-value=0.9741 > 0.05,
do not #reject虛無假設，意味著Sex和Island獨立，
沒有太大的關聯
第二個test檢定Species和Island可以發現，
意味著Species和Island有關聯，符合直觀，
地域性確實可能會影響一個物種種類的分布情形